臺灣臺北地方法院民事判決　　　　　　　99年度訴字第5529號
原　　　告　第一商業銀行股份有限公司
法定代理人　蔡慶年
訴訟代理人　邱瀚霆
被　　　告　許美玲
上列當事人間請求清償借款事件，本院於民國100年2月10日言詞
辯論終結，判決如下：
    主  文
被告應給付原告新臺幣壹佰肆拾柒萬柒仟伍佰壹拾貳元，及自民
國九十八年十月七日起至清償日止，按年息百分之二點三計算之
利息，暨自民國九十八年十一月七日起至清償日止，逾期六個月
內者，按上開利率百分之十計算；逾期超過六個月以上者，按上
開利率百分之二十計算之違約金。
訴訟費用新臺幣壹萬伍仟陸佰伍拾貳元由被告負擔。
    事實及理由
一、首按，當事人得以合意定第一審管轄法院。但以關於由一定
    法律關係而生之訴訟為限。前項合意，應以文書證之，民事
    訴訟法第24條定有明文。查兩造簽訂之借據第15條，合意以
    本院為第一審管轄法院，是本院就本件訴訟應有管轄權。
二、原告起訴主張：訴外人許志榮於民國87年8月6日邀同被告為
    連帶保證人，向原告借款新臺幣（下同）254萬元，約定借
    款期間自87年8月6日起至107年8月6日止，按原告新臺幣放
    款基本利率加年息0.3％機動計付，嗣後隨原告放款指數利
    率調整而調整；自92年12月6日起至107年8月6日止，按原告
    公告之放款指數利率加碼年息1.8％機動計付，嗣後再隨原
    告放款指數利率調整而調整；自95年12月6日起至107年8月6
    日止，分三階段，按原告公告之放款指數利率分別加碼年息
    0.62％、0.85％、1.5％機動計付，自借款日起，依年金法
    於每月6日按月平均攤還本息。另約定如未按期攤還本金或
    利息者，債務視為全部到期；逾期在6個月以內者按上開利
    率10％，逾期超過6個月者按上開利率20％加付違約金。詎
    料，訴外人許志榮自98年10月7日起即未依約繳納利息，期
    間經催討部分本金後，尚積欠本金147萬7512元及其利息、
    違約金未為清償，依借據契約第5條約定，所有借款視為全
    部到期，被告已喪失期限利益，原告得請求被告全數清償。
    為此爰依消費借貸及連帶保證之法律關係請求被告負連帶清
    償之責等語。並聲明：如主文第1項所示。
三、被告於言詞辯論期日到場辯以借據之簽名為本人所簽，惟未
    向銀行借款且不知有借款之事實，故聲明：原告之訴及其假
    執行之聲請均駁回。
四、經查，原告主張之上述事實，業據提出與所述相符之借據、
    利息提款變更同意書、放款戶授信明細查詢單等件影本為證
    ，堪信原告之主張為真實。雖被告以上情資為抗辯，惟按，
    稱保證者，謂當事人約定，一方於他方之債務人不履行債務
    時，由其代負履行責任之契約，民法第739條訂有明文；且
    系爭借據第14條亦約定「保證人所保證之債務，如借款人不
    依約履行時，保證人當及如數付清...」，復以被告自承系
    爭借據之簽名為其所簽具，依上開說明原告自得向被告請求
    給付。從而，原告依連帶保證契約之法律關係，請求被告給
    付如主文第1項所示之本金、利息及違約金，洵屬有據，所
    訴應予准許。
五、訴訟費用之負擔：本件第一審裁判費為1萬5652元，應由被
    告負擔，爰確定如主文第2項所載。
六、據上論結，本件原告之訴為有理由，依民事訴訟法第78條，
    判決如主文。
中    華    民    國    100    年    2    月    17    日
                  民事第五庭    法  官  洪純莉
以上正本係照原本作成。
如對本判決上訴，須於判決送達後20日內向本院提出上訴狀。如
委任律師提起上訴者，應一併繳納上訴審裁判費。
中    華    民    國    100    年    2    月    17    日
                               書記官  邱美嫆